<?xml version='1.0' encoding='utf-8'?>
<verb default="athdhathaigh" disambig="">
  <verbalNoun default="athdhathú" />
  <verbalAdjective default="athdhaite" />
  <tenseForm default="athdhathaigh" tense="Past" dependency="Indep" person="Base" />
  <tenseForm default="athdhathaíomar" tense="Past" dependency="Indep" person="Pl1" />
  <tenseForm default="athdhathaíodar" tense="Past" dependency="Indep" person="Pl3" />
  <tenseForm default="athdhathaíodh" tense="Past" dependency="Indep" person="Auto" />
  <tenseForm default="athdhathaigh" tense="Past" dependency="Dep" person="Base" />
  <tenseForm default="athdhathaíomar" tense="Past" dependency="Dep" person="Pl1" />
  <tenseForm default="athdhathaíodar" tense="Past" dependency="Dep" person="Pl3" />
  <tenseForm default="athdhathaíodh" tense="Past" dependency="Dep" person="Auto" />
  <tenseForm default="athdhathaíodh" tense="PastCont" dependency="Indep" person="Base" />
  <tenseForm default="athdhathaínn" tense="PastCont" dependency="Indep" person="Sg1" />
  <tenseForm default="athdhathaíteá" tense="PastCont" dependency="Indep" person="Sg2" />
  <tenseForm default="athdhathaímis" tense="PastCont" dependency="Indep" person="Pl1" />
  <tenseForm default="athdhathaídís" tense="PastCont" dependency="Indep" person="Pl3" />
  <tenseForm default="athdhathaítí" tense="PastCont" dependency="Indep" person="Auto" />
  <tenseForm default="athdhathaíodh" tense="PastCont" dependency="Dep" person="Base" />
  <tenseForm default="athdhathaínn" tense="PastCont" dependency="Dep" person="Sg1" />
  <tenseForm default="athdhathaíteá" tense="PastCont" dependency="Dep" person="Sg2" />
  <tenseForm default="athdhathaímis" tense="PastCont" dependency="Dep" person="Pl1" />
  <tenseForm default="athdhathaídís" tense="PastCont" dependency="Dep" person="Pl3" />
  <tenseForm default="athdhathaítí" tense="PastCont" dependency="Dep" person="Auto" />
  <tenseForm default="athdhathaíonn" tense="PresCont" dependency="Indep" person="Base" />
  <tenseForm default="athdhathaím" tense="PresCont" dependency="Indep" person="Sg1" />
  <tenseForm default="athdhathaímid" tense="PresCont" dependency="Indep" person="Pl1" />
  <tenseForm default="athdhathaítear" tense="PresCont" dependency="Indep" person="Auto" />
  <tenseForm default="athdhathaíonn" tense="PresCont" dependency="Dep" person="Base" />
  <tenseForm default="athdhathaím" tense="PresCont" dependency="Dep" person="Sg1" />
  <tenseForm default="athdhathaímid" tense="PresCont" dependency="Dep" person="Pl1" />
  <tenseForm default="athdhathaítear" tense="PresCont" dependency="Dep" person="Auto" />
  <tenseForm default="athdhathóidh" tense="Fut" dependency="Indep" person="Base" />
  <tenseForm default="athdhathóimid" tense="Fut" dependency="Indep" person="Pl1" />
  <tenseForm default="athdhathófar" tense="Fut" dependency="Indep" person="Auto" />
  <tenseForm default="athdhathóidh" tense="Fut" dependency="Dep" person="Base" />
  <tenseForm default="athdhathóimid" tense="Fut" dependency="Dep" person="Pl1" />
  <tenseForm default="athdhathófar" tense="Fut" dependency="Dep" person="Auto" />
  <tenseForm default="athdhathódh" tense="Cond" dependency="Indep" person="Base" />
  <tenseForm default="athdhathóinn" tense="Cond" dependency="Indep" person="Sg1" />
  <tenseForm default="athdhathófá" tense="Cond" dependency="Indep" person="Sg2" />
  <tenseForm default="athdhathóimis" tense="Cond" dependency="Indep" person="Pl1" />
  <tenseForm default="athdhathóidís" tense="Cond" dependency="Indep" person="Pl3" />
  <tenseForm default="athdhathófaí" tense="Cond" dependency="Indep" person="Auto" />
  <tenseForm default="athdhathódh" tense="Cond" dependency="Dep" person="Base" />
  <tenseForm default="athdhathóinn" tense="Cond" dependency="Dep" person="Sg1" />
  <tenseForm default="athdhathófá" tense="Cond" dependency="Dep" person="Sg2" />
  <tenseForm default="athdhathóimis" tense="Cond" dependency="Dep" person="Pl1" />
  <tenseForm default="athdhathóidís" tense="Cond" dependency="Dep" person="Pl3" />
  <tenseForm default="athdhathófaí" tense="Cond" dependency="Dep" person="Auto" />
  <moodForm default="athdhathaíodh" mood="Imper" person="Base" />
  <moodForm default="athdhathaím" mood="Imper" person="Sg1" />
  <moodForm default="athdhathaigh" mood="Imper" person="Sg2" />
  <moodForm default="athdhathaímis" mood="Imper" person="Pl1" />
  <moodForm default="athdhathaígí" mood="Imper" person="Pl2" />
  <moodForm default="athdhathaídís" mood="Imper" person="Pl3" />
  <moodForm default="athdhathaítear" mood="Imper" person="Auto" />
  <moodForm default="athdhathaí" mood="Subj" person="Base" />
  <moodForm default="athdhathaímid" mood="Subj" person="Pl1" />
  <moodForm default="athdhathaítear" mood="Subj" person="Auto" />
</verb>
